臺灣桃園地方法院民事判決　九十一年度重訴字第三五二號
　　原　　　告　新竹國際商業銀行股份有限公司
　　法定代理人　己○○
　　訴訟代理人　庚○○
　　　　　　　　丁○○
　　送達代收人　丙○○
　　被　　　告　桃新紙業股份有限公司
　　法定代理人　甲○○
　　被　　　告　乙○○○
　　　　　　　　辛○○
　　　　　　　　戊○○
右當事人間請求清償債務事件，本院判決如左：
    主      文
被告應連帶給付原告新臺幣壹仟伍佰陸拾壹萬零陸佰玖拾肆元，及自民國九十年六月
六日起至清償日止，按年息百分之九點六六計算之利息，並自民國九十年七月六日起
至清償日止，逾期六個月以內者，按上開利率百分之十，超過六個月以上者，按上開
利率百分之二十計算之違約金。
訴訟費用由被告連帶負擔。
    事      實
甲、原告方面：
一、聲明：如主文所示。
二、陳述：被告桃新紙業股份有限公司（下稱桃新紙業公司）以其餘被告為連帶保證
    人，於民國八十八年三月三十一日向原告貸款借得額度放款新臺幣（下同）二千
    九百萬元，借款期間自八十八年三月三十一日起至九十年三月三十一日止，約定
    上開借款在期限內得循環使用，並得於未到應償還期限之前陸續償還借款本金，
    而利息依照原告牌告基本放款利率百分之九點五一加○點六碼（每碼○．二五％
    ）計算，借款利率計為百分之九點六六。被告桃新紙業公司應按期於每月二十五
    日繳款一次，如一期不依約付息即喪失期限利益，全部債務視為到期，應將所欠
    借款全數清償，而遲延還本付息時，除給付遲延利息外，逾期六個月以內者，按
    上開利率百分之十，逾期超過六個月以上者，按上開利率百分之二十計付違約金
    。詎借款人即被告桃新紙業公司於上開借款到期後，僅繳本息至九十年六月五日
    止，自九十年六月六日起即未再繳納本息，尚欠本金一千五百六十一萬零六百九
    十四元，依約債務既已到期，被告桃新紙業公司應將所欠本息一次清償，而被告
    甲○○等四人為系爭借款之連帶保證人，依法亦應連帶負責，惟經原告屢次催討
    ，被告均置之不理，本利迄未清償。爰依消費借貸及連帶保證之法律關係訴請如
    訴之聲明。
三、證據：提出借據、放款客戶往來明細、轉帳支出傳票、轉帳收入傳票、公司變更
    登記表各一份及戶籍謄本四件等為證。
乙、被告方面：
    一、被告桃新紙業公司、甲○○、乙○○○部分：
        被告三人均未於言詞辯論期日到場，亦未提出書狀作何聲明或陳述。
    二、被告辛○○、戊○○部分：
        (一)聲明：請求駁回原告之訴。
        (二)陳述：對原告主張被告依連帶保證契約所欠之本件本金、利息及違約金數
                額並不爭執，原告所陳述之事實亦為真正，惟現無資力一次清償。
    理      由
甲、程序方面：
一、按當事人得就關於由一定法律關係而生之訴訟，以合意定第一審管轄法院，民事
    訴訟法第二十四條第一項定有明文。經查，本件兩造於所簽訂借據「借款約定條
    款」第十三條約定：「如因本契約而涉訟時，借款人及連帶保證人均自願受貴行
    所在地之法院審理之（即拋棄關於法院管轄之抗辯權）。」，而原告即本件貸款
    銀行為新竹國際商業銀行桃園分行，其營業處所係設在桃園縣桃園市○○路六六
    號，屬本院管轄範圍內，現本件原告起訴主張被告桃新紙業公司向原告借款未還
    ，而被告甲○○等四人為系爭借款之連帶保證人，爰依兩造間消費借貸及連帶保
    證契約之法律關係，請求被告連帶給付如主文第一項所示，合於兩造間約定合意
    管轄情形，是雖被告戊○○住所非在本院管轄範圍內，本院仍有管轄權，合先敘
    明。
二、本件被告桃新紙業公司、甲○○、乙○○○三人經合法通知，均未於言詞辯論期
    日到場，核無民事訴訟法第三百八十六條各款所列情形，爰依原告之聲請，由其
    一造辯論而為判決。
乙、得心證之理由：
一、原告主張被告桃新紙業公司以其餘被告為連帶保證人，於八十八年三月三十一日
    向原告貸款借得額度放款二千九百萬元，借款期間自八十八年三月三十一日起至
    九十年三月三十一日止，約定上開借款在期限內得循環使用，並得於未到應償還
    期限之前陸續償還借款本金，而利息依照原告牌告基本放款利率百分之九點五一
    加○點六碼（每碼○．二五％）計算，借款利率計為百分之九點六六。被告桃新
    紙業公司應按期於每月二十五日繳款一次，如一期不依約付息即喪失期限利益，
    全部債務視為到期，應將所欠借款全數清償，而遲延還本付息時，除給付遲延利
    息外，逾期六個月以內者，按上開利率百分之十，逾期超過六個月以上者，按上
    開利率百分之二十計付違約金。詎借款人即被告桃新紙業公司於上開借款到期後
    ，僅繳本息至九十年六月五日止，自九十年六月六日起即未再繳納本息，尚欠本
    金一千五百六十一萬零六百九十四元，依約債務既已到期，被告桃新紙業公司應
    將所欠本息一次清償，而被告甲○○等四人為系爭借款之連帶保證人，依法亦應
    連帶負責之事實，業據其提出借據、放款客戶往來明細、轉帳支出傳票、轉帳收
    入傳票、公司變更登記表各一份及戶籍謄本四件等為證，核與其所主張相符。
二、被告桃新紙業公司、甲○○、乙○○○已於相當時期受合法之通知，而均於言詞
    辯論期日不到場，亦皆未提出準備書狀爭執，依民事訴訟法第二百八十條第三項
    前段準用同法條第一項之結果，視同被告桃新紙業公司等三人對於原告主張之事
    實自認。另被告辛○○、戊○○對原告主張其二人依連帶保證契約所欠之本金、
    利息及違約金數額不爭執，認原告所陳述之事實亦為真正，惟抗辯其等現無資力
    清償等語。經查，債務人是否有資力清償債務係日後對其為強制執行是否有效果
    之問題，被告辛○○、戊○○抗辯其等無資力清償云云對原告本件請求權之成立
    及行使並無影響，是其等此抗辯並無足採。綜上，自堪信原告之主張為真實。
三、按「連帶債務之債權人，得對於債務人中之一人或數人或其全體，同時或先後請
    求全部或一部之給付。連帶債務未全部履行前，全體債務人仍負連帶責任。」民
    法第二百七十三條規定甚明。從而，原告依消費借貸契約及連帶保證契約之法律
    關係，請求被告連帶給付借款一千五百六十一萬零六百九十四元，及自九十年六
    月六日起至清償日止，按年息百分之九點六六計算之利息，並自九十年七月六日
    起至清償日止，逾期在六個月以內者，按上開利率百分之十，超過六個月以上者
    ，按上開利率百分之二十計算之違約金，為有理由，應予准許。
四、據上論結，本件原告之訴為有理由，依民事訴訟法第三百八十五條第一項前段、
    第八十五條第二項，判決如主文。
中　　　華　　　民　　　國　　九十一　　年　　　十　　　月　　 三十　　 日
                                    臺灣桃園地方法院民事第一庭
~B法　　　官　王美玲
右為正本係照原本作成
如對本判決不服須於判決送達後二十日內向本院提出上訴狀
中　　　華　　　民　　　國　　九十一　　年　　　十　　　月　　 三十　　 日
~B法院書記官　王順天
